臺灣高等法院臺南分院刑事判決　　　　　　九十三年度上易字第三七號　 孝股
　　上　訴　人
　　即　被　告　丁○○
右上訴人因竊盜案件，不服臺灣臺南地方法院九十二年度易字第一四六號中華民國九
十二年十二月二十四日第一審判決（起訴案號：臺灣臺南地方法院檢察署九十二年度
偵字第一０一八號；移
第三七七０號），提起上訴，本院判決如左：
    主  文
原判決撤銷。
丁○○共同連續於夜間侵入住宅竊盜，處有期徒刑壹年肆月，並於刑之執行前，令入
勞動場所強制工作參年。
扣案之鑰匙壹支沒收。
    事  實
一、丁○○為有犯罪習慣之人。意圖為自己不法之所有，並基於概括之犯意，自九十
    一年十二月二十五日起至九十二年九月二日止，或單獨一人（如附表編號一至十
    一），或與黃文羿、蔡宗寶（如附表編號十二）基於共同犯意之聯絡，先後於附
    表所示之時、地，以附表所示之方法，連續竊取各該被害人所有如附表所示之財
    物（犯罪之時間、地點、犯罪手法、所得財物均詳如附表編號一至十二所示），
    並於竊得如附表編號一、三至九所示之金牌後陸續攜往雲林縣口湖鄉湖東村湖東
    二二號，不知情之蔡木所經營之「再成銀樓」典當，得款共計新台幣三萬二千七
    百元。嗣分別為被害人發覺報警而查獲，並扣得被告所有之機車鑰匙一支。
二、案經雲林縣警察局臺西分局報告台灣雲林地方法院檢察署檢察官偵查起訴及移送
    併案審理。
    理  由
一、右揭犯罪事實，業據被告於原審及本院審理時坦承不諱，核與證人即被害人吳林
    婕、癸○○、辛○○、丙○○、乙○、甲○○、己○、戊○、子○○、壬○○、
    粘淑香、丑○○於警訊及丑○○於偵查中證述之情節大致相符，並有飾金買入登
    記表一份、贓物認領保管收據三紙附卷可稽。是被告之自白核與事實相符，本件
    事證明確，被告連續竊盜犯行，均堪認定。
二、被告於如附表編號一、四至九所示之夜間侵入住宅竊盜，因已將竊取之財物移入
    自己權力支配範圍，核其此部分所為，係犯刑法第三百二十一條第一項第一款之
    夜間侵入住宅竊盜既遂罪；其於附表編號十二所示時、地，結夥三人竊盜既遂，
    係犯同法第三百二十一條第一項第四款之加重竊盜罪；其於附表編號二、三、十
    一所為，係犯刑法第三百二十條第一項之普通竊盜既遂罪；另被告於附表編號十
    部分，雖已於夜間侵入住宅而著手於竊盜行為之實施，惟因遭被害人發覺而未遂
    ，核其此部分所為係犯刑法第三百二十一條第二項、第一項第一款之夜間侵入住
    宅竊盜未遂罪。被告就附表編號十二之犯行與黃文羿、蔡宗寶間具有犯意聯絡及
    行為分擔，為共同正犯。被告先後所為之上開普通竊盜既遂、加重竊盜既遂、未
    遂犯行，時間緊接，顯係基於概括犯意為之，為連續犯，並依刑法第五十六條之
    規定，並論以情節較重之於夜間侵入住宅竊盜一罪論，並加重其刑。又公訴人雖
    僅就附表編號二、十之竊盜犯行起訴，然檢察官就犯罪事實一部起訴者，其效力
    及於全部，且被告所為附表其餘之普通竊盜或加重竊盜犯行，既經檢察官移送併
    案，復與前揭起訴部分，有連續犯之裁判上一罪關係，本院自應併予審判。
三、原審以被告罪証明確，因予論罪科刑，固非無見。但查（一）被告有犯罪習慣，
    原審於理由欄內雖認被告為有犯罪習慣之人，但於事實欄未就此項事實予以記載
    ，致理由與事實矛盾。（二）被告附表編號十二所為，係犯刑法第三百二十一條
    第一項第四款之加重竊盜罪，原審認係犯同法第三百二十條第一項之竊盜罪，顯
    有未當。被告上訴意旨指摘原審量刑過重，雖無足取。但原判決既有上開可議之
    處，自屬無可維持，自應由本院予以撤銷改判。爰審酌被告正值壯年，竟不思自
    食其力，而屢以夜間侵入他人住宅之方式竊取他人財物之方式獲取不法利益，已
    對他人造成財產損害及居住安寧之侵害，惟犯後已坦承犯行、犯罪手段尚非殘暴
    等一切情狀，量處如主文所示之刑。再被告於八十八年間曾因竊盜案件，經臺灣
    雲林地方法院於八十八年十一月四日以八十八年度易字第九七六號判處有期徒刑
    八月，緩刑三年，緩刑期間付保護管束確定，甫於九十一年十一月二十八日保護
    管束期滿，此有台灣高等法院被告全國前案紀錄表、台灣雲林地方法院檢察署刑
    案資料查註紀錄表可稽，其於緩刑期滿後旋又於同年十二月二十五日起至九十二
    年九月二日止連續為本件十二次竊盜犯行，足認被告有犯罪之習慣，爰依竊盜犯
    贓物犯保安處分條例第三條第一項第一款規定，併予宣告於刑之執行前，令入勞
    動場所強制工作三年，藉以矯正犯習，以便日後適應正常社會生活。另扣案之機
    車鑰匙一支係被告所有用以竊取如附表編號二所示之機車等情，業據被告自承在
    卷，爰依刑法第三十八條第一條第二項之規定宣告沒收。
據上論結，應依刑事訴訟法第三百六十九條第一項前段、第三百六十四條、第二百九
十九條第一項前段，刑法第二十八條、第五十六條、第三百二十一條第一項第一款、
第三十八條第一項第二款、竊盜犯贓物犯保安處分條例第三條第一項第一款、第五條
第一項前段，判決如主文。
本案經檢察官許仲瑩到庭執行職務。
中      華      民      國    九十三    年      三      月      三      日
                                     臺灣高等法院臺南分院刑事第四庭
                                             審判長法官  鄭  文  肅
                                                   法官  王  浦  傑
                                                   法官  陳  珍  如
右正本證明與原本無異。
不得上訴。
                                             法院書記官  周  美  莉
中    華    民    國      九十三      年      三     月     三      日
附錄：本判決論罪科
中華民國刑法第三百二十一條
 (加重竊盜罪)
犯竊盜罪而有左列情形之一者，處六月以上五年以下有期徒刑：
一  於夜間侵入住宅或有人居住之建築物、船艦，或隱匿其內而犯之者。
二  毀越門扇、牆垣或其他安全設備而犯之者。
三  攜帶兇器而犯之者。
四  結夥三人以上而犯之者。
五  乘火災、水災或其他災害之際而犯之者。
六  在車站或埠頭而犯之者。
前項之未遂罰之。
┌──┬────┬─────────┬────────────┬───┐
│編號│犯罪時間│犯    罪  地   點 │犯     罪    手      法 │被害人│
├──┼────┼─────────┼────────────┼───┤
│    │九十一年│雲林縣四湖鄉崙北村│見住宅門未上鎖而侵入，並│吳林婕│
│    │十二月二│溪崙街二一號之二二│竊得價值新台幣（下同）二│      │
│一  │十五日凌│                  │千五百元之金牌二面。    │      │
│    │晨六時許│                  │                        │      │
│    │        │                  │                        │      │
├──┼────┼─────────┼────────────┼───┤
│ │九十二年│雲林縣四湖鄉林厝村│以其所有之鑰匙發動癸○○│癸○○│
│二  │一月間某│文化路四五巷二六號│所有車號ＲＩＤ－六九一號│      │
│    │日      │癸○○住宅前      │輕型機車而竊取得手。    │      │
│    │        │                  │                        │      │
├──┼────┼─────────┼────────────┼───┤
│    │九十二年│雲林縣四湖鄉崙北村│見住宅門未上鎖而侵入，並│辛○○│
│三  │一月初某│溪崙街五五號一之二│竊得金牌三面（該金牌約值│      │
│    │日下午三│                  │二千五百元，無故侵入住宅│      │
│    │時許    │                  │部分未據告訴）。        │      │
│    │        │                  │                        │      │
│    │        │                  │                        │      │
│    │        │                  │                        │      │
├──┼────┼─────────┼────────────┼───┤
│    │九十二年│雲林縣四湖鄉崙北村│見住宅門未上鎖而侵入，並│丙○○│
│四  │一月二十│溪崙街四八號      │竊得金牌一面（該金牌約值│      │
│    │五日凌晨│                  │一千五百元）。          │      │
│    │零時許  │                  │                        │      │
│    │        │                  │                        │      │
├──┼────┼─────────┼────────────┼───┤
│    │九十二年│雲林縣四湖鄉崙北村│見住宅門未上鎖而侵入，並│乙○  │
│五  │一月間某│溪崙街六十號      │竊得金牌三面（該金牌約值│      │
│    │日凌晨零│                  │三千五百元）。          │      │
│    │時許    │                  │                        │      │
│    │        │                  │                        │      │
├──┼────┼─────────┼────────────┼───┤
│    │九十二年│雲林縣四湖鄉崙北村│見住宅門未上鎖而侵入，並│甲○○│
│六  │一月二十│溪崙街七三號      │竊得金牌二面（該金牌約值│      │
│    │五日晚間│                  │一千五百元）。       │      │
│    │七時至九│                  │                        │      │
│    │時許    │                  │                        │      │
├──┼────┼─────────┼────────────┼───┤
│    │九十二年│雲林縣四湖鄉崙北村│見住宅門未上鎖而侵入，並│己○  │
│七  │二月七日│溪崙街二九號      │竊得金牌一面。          │      │
│    │凌晨一時│                  │                        │      │
│    │許      │                  │                        │      │
├──┼────┼─────────┼────────────┼───┤
│    │九十二年│雲林縣四湖鄉崙北村│見住宅門未上鎖而侵入，並│戊○  │
│八  │二月七日│溪崙街四二號      │竊得金牌三面（該金牌約值│      │
│    │凌晨零時│                  │三千元）。              │      │
│    │許      │                  │                        │      │
├──┼────┼─────────┼────────────┼───┤
│九  │九十二年│雲林縣四湖鄉崙北村│見住宅門未上鎖而侵入，並│子○○│
│    │二月十七│溪崙街二五號      │竊得金牌二面（該金牌約值│      │
│    │日晚間十│                  │三千元）。              │      │
│    │一時許  │                  │                        │      │
├──┼────┼─────────┼────────────┼───┤
│    │九十二年│雲林縣台西鄉永豐村│為竊取財物見住宅大門開啟│壬○○│
│    │二月二十│崙豐路十九號      │而侵入，並進入二樓神明廳│      │
│十  │一日下午│                  │，於著手扯落某神明雕像上│      │
│    │六時許  │                  │之金牌四面之際，為被害人│      │
│    │        │                  │發覺報警查獲而未遂。    │      │
├──┼────┼─────────┼────────────┼───┤
│    │九十二年│雲林縣四湖鄉崙北村│被告於右揭時、地尋訪友人│粘淑香│
│    │四月二十│延平北路四八巷五八│吳天來，因吳天來已死亡，│      │
│十一│一日晚間│之一號            │而與其母庚○○及兄嫂粘淑│      │
│    │七時十分│     │香聊天，因見粘淑香放置於│      │
│    │許      │                  │客廳椅子上之皮包，乃趁無│      │
│    │        │                  │人之際竊取得手（皮包內有│      │
│    │        │                  │粘淑香之國民身分證、機車│      │
│    │        │                  │駕照、金融卡、印章、行動│      │
│    │        │                  │電話（內含ＳＩＭ卡一張）│      │
│    │        │                  │、現金三千餘元。        │      │
├──┼────┼─────────┼────────────┼───┤
│    │九十二年│雲林縣水林鄉水南村│與黃文羿、蔡宗寶（另案審│丑○○│
│    │九月二日│外環路六五六號「鴻│理中）搭乘由黃文羿所自行│      │
│十二│晚間六時│發汽車修理行」    │竊取之車號ＳＨ－四九三三│      │
│    │許      │                  │號自用小貨車，行經該汽車│      │
│    │        │                  │修理行時，見該廠房前廣場│      │
│    │        │                  │圍牆旁堆置廢棄之大貨車煞│      │
│    │        │                 │車鼓三個、離合器壓板二個│      │
│    │        │                  │、離合器片一個，乃由黃文│      │
│    │        │                  │羿留在車內把風，推由吳宗│      │
│    │        │                  │龍與蔡宗寶下車竊取得手。│      │
└──┴────┴─────────┴────────────┴───┘
